臺灣高雄地方法院民事簡易判決　　　 110年度雄簡字第2439號
原　　　告　徐玉奇　
被　　　告　陳怡雯　

上列當事人間清償借款事件，經臺灣橋頭地方法院110 年橋簡字
第923 號於110 年10月28日裁定移送前來，本院於民國111 年1
月25日言詞辯論終結，判決如下：
    主      文
一、被告應給付原告新臺幣貳拾玖萬貳仟伍佰元。
二、原告其餘之訴駁回。
三、訴訟費用新臺幣參仟貳佰元由被告負擔百分之九十七、其餘
    由原告負擔。
四、本判決原告勝訴部分得假執行。但被告如以新臺幣貳拾玖萬
    貳仟伍佰元供擔保後，得免為假執行。
    事實及理由
一、原告主張：兩造於108 年約3 月間開始交往，被告陸續以家
    庭生活困難為由向原告借款，至108 年11月間止，共向原告
    借款新臺幣( 下同) 30萬元，被告因無力清償而書立借據分
    期攤還，惟被告並未依約還款，爰依消費借貸關係，請求被
    告返還借款。被告曾陸續還款7,500 元，原告同意扣除不請
    求( 本院卷第25頁背面筆錄) 。聲明：被告應給付原告30萬
    元。
二、被告則以：對於借據之真正不爭執確實為被告書立，因被告
    已無力清償，原告父親經常打電話以如不還款會找人跟被告
    要錢，所以被告才會書立借據，被告借款金額僅約8 萬元，
    已清償2萬餘元等語。聲明：原告之訴駁回。
三、本院的判斷：
  ㈠按稱消費借貸者，謂當事人一方移轉金錢或其他代替物之所
    有權於他方，而約定他方以種類、品質、數量相同之物返還
    之契約；借用人應於約定期限內，返還與借用物種類、品質
    、數量相同之物，民法第474 條第1 項及第478 條前段分別
    定有明文。次按金錢借貸契約，固屬要物契約，應由貸與人
    就交付金錢之事實，負舉證之責，但貸與人提出之借用證內
    ，若經載明所借款額，當日親收足訖無訛者，要應解為貸與
    人就要物性之具備已盡舉證責任（最高法院80年度台上字第
    2133號民事判決意旨參照）。
  ㈡查被告書立之借據已載明「陳怡雯積欠三十萬元整於民國一
    0 八年十一月八日起還錢三年內需還清三十萬元整於每月二
    十日前每月二千五完成匯款如無法於三年內還清此借據持續
    生效」等語，有借據可參，被告既自認借據確實為其書立，
    依借據文義已足認被告確實向原告借款30萬元未清償，被告
    抗辯僅借款8 萬元，僅為單方陳述，亦未能提出其他證據以
    為證明，所辯即無足採。另被告抗辯已還款2 萬餘元，亦未
    能提出證據以為證明，此部分抗辯亦無理由。
  ㈢被告雖另抗辯係因原告之父一再打電話要求還款，如不還款
    將找人向被告催款，然縱原告之父確實打電話催促被告還款
    ，亦僅為權利正當行使，被告既未舉證證明受有脅迫或詐欺
    ，並已撤銷基於受詐欺或脅迫所為意思表示，被告此部分抗
    辯亦不能認為有理由。
  ㈣惟原告自陳被告已還款7,500 元，並表示同意扣除，則扣除
    後，原告得請求被告還款之金額為292,500 元，原告其餘金
    額之請求即無理由而應予駁回。
四、綜上，原告依消費借貸之法律關係，請求被告給付292,500
    元，為有理由，應予准許；原告逾此範圍之請求，即無理由
    而應予駁回。
五、本判決第1 項係依民事訴訟法第427 條所規定之適用簡易訴
    訟程序所為被告敗訴之判決，爰依同法第389 條第1 項第3
    款規定依職權宣告假執行。併依同法第392 條第2 項規定諭
    知被告得供相當擔保金額後免為假執行。
六、本件事證已臻明確，兩造間其餘主張舉證併所提證據，經本
    院審酌認與判決之結果不生影響，不再一一論列，附此說明
    。
七、結論：本件原告之訴為一部有理由、一部無理由。因此判決
    如主文。本件訴訟費用由兩造比例負擔。
中    華    民    國   111    年    2     月    15    日
                  高雄簡易庭  法  官    林玉心
以上正本係照原本作成。
如不服本判決，應於送達後20日內，向本院提出上訴狀並表明上
訴理由，如於本判決宣示後送達前提起上訴者，應於判決送達後
20日內補提上訴理由書（須附繕本）。
中    華    民    國   111    年    2     月    15    日
                              書記官    李月君